臺灣高等法院刑事裁定　　　　　　　　　100年度抗字第902號
抗　告　 人
即 受 刑 人　劉姿妤
上列抗告人即受刑人因聲請撤銷緩刑案件，不服臺灣板橋地方法
院中華民國100年7月19日裁定（100年度撤緩字第199號），提起
抗告，本院裁定如下：
    主  文
抗告駁回。
    理  由
一、臺灣板橋地方法院檢察署檢察官聲請意旨（聲請案號：100
    年度執聲字第1928號）略以：受刑人劉姿妤因犯詐欺案件（
    97年執他第4423號），經原審以97年簡字第6346號（96年偵
    字29011號）判處有期徒刑7月，緩刑5年，於民國97年9月5
    日確定在案。竟於緩刑期內即97年11月16日凌晨零時間，在
    新北市○○區○○路2段228號地下一樓之潤泰全球股份有限
    公司（以下稱大潤發公司）中和分公司（以下稱大潤發公司
    中和店），持本院100年上易字第417號判決附表編號1所示
    並非購自大潤發公司之背包1個，及上開判決附表編號2所示
    ，非於其前1個月內自大潤發公司購買之白色鞋子1雙，暨與
    該附表所示條碼標籤相符之97年11月13日、97年11月15日背
    包、鞋子購買發票及送貨單等件，向大潤發中和店員工佯稱
    退貨，使該員工依其所提出背包、鞋子之商品條碼標籤核對
    與發票及送貨單記載相符後，誤信該背包及鞋子為該公司於
    1個月內售出之貨品，合於退貨規定，因而陷於錯誤，為其
    辦理退貨手續，並退還價款共新臺幣（下同）1,137元，其
    所另犯詐欺取財罪，經本院於100年5月18日以100年上易字
    第417號判處得易科罰金之拘役50日，於100年5月18日確定
    。受刑人因有上揭之犯罪事由，足認其不知悔悟自新，原宣
    告之緩刑難收其預期效果，而有執行刑罰之必要，合於刑法
    第75條之1第2款所定得撤銷緩刑宣告原因，乃依刑事訴訟法
    第476條規定聲請撤銷等語。
二、原審裁定略以：受刑人前因犯詐欺取財罪，經原審以97年度
    簡字第6346號判決判處有期徒刑7月，並宣告緩刑5年，於97
    年9月5日確定，惟受刑人竟於緩刑期內即97年11月16日凌晨
    零時間，故意再犯詐欺取財罪確定，有本院被告前案紀錄表
    、原審97年度簡字第6346號、本院100年度上易字第417號判
    決書各1件在卷可佐。受刑人上開於緩刑期內所犯之詐欺取
    財罪，其犯罪所得固然非鉅，且已賠償大潤發公司中和店之
    損失，然此僅係受刑人已為該詐欺取財之犯行後，其犯後之
    態度與對被害人之賠償，尚不足以表彰前案原宣告之緩刑是
    否非難收其預期效果。且受刑人於97年9月5日獲緩刑宣告確
    定後甫經過2月餘，仍不知戒慎其行，其於前案既曾在新北
    市○○區○○路2段295號之家樂福股份有限公司（下稱家樂
    福公司）臺北中和分公司經營之賣場，以將所選購較高價格
    產品條碼標籤，抽換為較低價格同類型產品條碼標籤之方式
    ，以此詐術向賣場之收銀檯人員詐取財物，竟又於緩刑期內
    故意於同類型大賣場內，向大潤發公司中和店員工詐取財物
    ，因而再犯與前案相同之詐欺取財犯罪，足見受刑人並未因
    前開緩刑之寬典而確實知所悔悟及警惕，原宣告之緩刑顯已
    難收其預期效果，而有執行刑罰之必要，與刑法第75條之1
    第1項第2款之規定相符，聲請人聲請撤銷受刑人緩刑之宣告
    ，應予准許。
三、抗告意旨略以：原審97年度簡字第6346號確定判決係受威嚇
    始同意協商，其未受到公平之審理，抗告人已聲請非常上訴
    ，另亦已對本院100年度上易字第417號確定判決聲請非常上
    訴，又其身體發現腫瘤，請糾正原裁定以護無辜云云。
四、本院查：
  (一)按「受緩刑之宣告而有下列情形之一，足認原宣告之緩刑難
    收其預期效果，而有執行刑罰之必要者，得撤銷其宣告：一
    、緩刑前因故意犯他罪，而在緩刑期內受得易科罰金之有期
    徒刑、拘役或罰金之宣告確定者。二、緩刑期內因故意犯他
    罪，而在緩刑期內受得易科罰金之有期徒刑、拘役或罰金之
    宣告確定者。三、緩刑期內因過失更犯罪，而在緩刑期內受
    有期徒刑之宣告確定者。四、違反第74條第2項第1款至第8
    款所定負擔情節重大者。前條第2項之規定，於前項第1款至
    第3款情形亦適用之。」，刑法第75條之1定有明文。而緩刑
    宣告是否撤銷，除須符合刑法第75條之1第1項各款要件外，
    並採裁量撤銷主義，賦予法院撤銷與否之權限，特於第1項
    規定實質要件為「足認原宣告之緩刑難收其預期效果，而有
    執行刑罰之必要」，供作審認之標準，亦即上揭「得」撤銷
    緩刑之情形，法官應依職權本於目的性之裁量，妥適審酌被
    告另故意犯他罪是否已使原為促使惡性輕微之被告或偶發犯
    、初犯改過自新所宣告之緩刑，已難收其預期之效果，確有
    執行刑罰之必要。
  (二)查抗告人即受刑人劉姿妤因犯詐欺案件，經臺灣板橋地方法
    院以97年度簡字第6346號判決判處有期徒刑7月，緩刑5年，
    於97年9月5日確定。嗣經臺灣板橋地方法院檢察署以97年度
    執他字第4423號案件執行，惟抗告人於上開判決確定後，另
    於緩刑期內即97年11月16日凌晨零時間，故意再犯詐欺取財
    罪確定，有本院被告前案紀錄表、原審97年度簡字第6346號
    、本院100年度上易字第417號判決書各1件在卷可按，是抗
    告人有違反刑法第75條之1第1項第2款之情形，即甚明確，
    原審經審酌受刑人後案所犯，犯罪所得固然非鉅，且已賠償
    大潤發公司中和店之損失，惟因受刑人於97年9月5日獲緩刑
    宣告確定後甫經過2月餘，仍不知戒慎其行，竟以與前案相
    同之犯罪手段，再犯後案，足見受刑人並未因前開緩刑之寬
    典而確實知所悔悟及警惕，原宣告之緩刑顯已難收其預期效
    果，而有執行刑罰之必要，並依據檢察官之聲請，撤銷其先
    前所受緩刑之宣告（即臺灣板橋地方法院97年度簡字第6346
    號判決對抗告人所為緩刑5年之宣告），經核並無違誤。至
    抗告人抗告謂其已聲請非常上訴、其身體患有疾病云云，均
    非審核受刑人是否符合刑法第75條之1第1項第2款之事由時
    ，所應加以斟酌，況刑事訴訟法復無明文規定聲請非常上訴
    得停止刑之執行，是抗告人以其已聲請非常上訴，且罹疾病
    請糾正原裁定以濟其無辜云云，並不可採。綜上，抗告人以
    上情提起抗告，指摘原裁定不當，為無理由，應予駁回。
據上論斷，應依刑事訴訟法第412條，裁定如主文。
中    華    民    國   100    年    8     月    15    日
                  刑事第二十庭      審判長法  官  周盈文
                                          法  官  林海祥
                                          法  官  詹駿鴻
以上正本證明與原本無異。
不得再抗告。
                                          書記官  梁淑時
中    華    民    國   100    年    8     月    15    日